# 请教陈版，减资应付股东的减资款可以代收代付么？

提问人：smileberry 时间：2019-09-10 15:28:22
背景：公司 2017 年对员工进行的股权激励，员工 A于 2019 年离职，按照股权激励计划，由于员工离职公司应注销相关股份，即按照原行权价退回员工 A 股权款，并做减资处理。但由于员工 A 与公司存在一些经济纠纷，公司拟暂扣员工 A 的股权回购款。
请教陈版：
1 、在公司未实际支付员工 A股权回购款的情况下，是否能做减资的验资？
2 、如果员工 A 与公司的子公司 B 签署代收代付协议，公司将股权回购款支付至子公司 B 的账户中，但 B 未向 A实际支付款项，这种情况下是否能对公司的减资进行验资？

回答人：chenyiwei
1 、因为减资款的支付是减资完成的重要外部证据和完成标志，故在减资款尚未支付且对后续支付无具体的可操作安排的情况下，不能认为减资已经完成，不能出具减资的验资报告。
2 、减资款代收代付无法律依据。鉴于公司法对注册资本增减变动的法律形式的严格要求，应谨慎遵循该等法律形式要求，以确保无瑕疵。